臺灣高等法院刑事判決　　　　　　　　 96年度上訴字第349號
上　訴　人
即　被　告　丁○○
　　　　　　　　　　（
選任辯護人　法律扶助律師吳金棟律師
　　　　　　呂翊丞律師
上列上訴人因違反槍砲彈藥刀械管制條例案件，不服臺灣桃園地
方法院94年度訴字第2537號，中華民國95年12月14日第一審判決
（起訴案號：臺灣桃園地方法院檢察署94年度偵字第4586號），
提起上訴，本院判決如下：
    主  文
原判決撤銷。
丁○○未經許可，持有可發射子彈具有殺傷力之改造手槍，處有
期徒刑伍年，併科罰金新臺幣拾伍萬元，罰金如易服勞役，以新
臺幣壹仟元折算壹日。扣案仿WALTHER廠PPK/S型半自動手槍製造
之玩具手槍經改造之改造手槍壹把（含彈匣壹個，槍枝管制編號
0000000000號）、仿FN廠1910型半自動手槍製造之玩
具手槍經改造之改造手槍壹把（含彈匣壹個，槍枝管制編號00
00000000）、土造子彈貳拾肆顆（貳拾貳顆為具直徑約
8.5至7.6MM金屬彈頭之土造子彈；貳顆為具直徑約7.8至6.5MM金
屬彈頭之土造子彈）、槍管貳支均沒收。
    事  實
一、丁○○明知未經許可，不得持有可發射子彈具有殺傷力之改
    造手槍、子彈與槍枝主要零件，竟於民國94年2月25日上午
    10 時許，在桃園縣楊梅鎮○○路118號住處，收受友人丙○○（未據起訴）交付放在黑色霹靂包內之可發射子彈具有殺
    傷力之仿WALTHER廠PPK/ S型半自動手槍製造之玩具手槍經
    改造之手槍1把（含彈匣1個，槍枝管制編號0000000000）、
    仿FN廠1910型半自動手槍製造之玩具手槍經改造之手槍1把
    （含彈匣1個，槍枝管制編號0000000000）、具有殺傷力之
    土造子彈37顆 (置於霹靂包內之黑色皮包中)、槍枝主要組
    成零件槍管2支。嗣為警持臺灣桃園地方法院核發之搜索票
    ，於94年2月25日下午16時許，在上址三樓 (屋頂突出物)洗
    衣機內搜獲，並扣得上開改造手槍2把、土造子彈37顆（嗣
    已因鑑定試射擊發13顆，餘24顆，其中22顆為具直徑約8.5
    至7.6MM金屬彈頭之土造子彈；另2顆為具直徑約7.8至6.5MM
    金屬彈頭之土造子彈）、槍枝主要組成零件槍管2支、火藥5
    包及丙○○所有之黑色霹靂腰包、黑色皮包各1只。
二、案經桃園縣政府警察局大園分局報告臺灣桃園地方法院檢察
    署檢察官偵查起訴。
    理  由
一、證據能力部分：
(一)、按刑事訴訟法第156條第1項之規定，被告之自白非出於強暴
    、脅迫、利誘、詐欺、疲勞訊問、違法羈押或其他不正之方
    法，且與事實相符者，得為證據。查本件被告、辯護人於原
    審及本院審理中對於檢察官提出被告之警詢、偵查初訊中之
    訊問筆錄等證據能力均不爭執 (被告於本院審理中抗辯當時
    係丙○○教其這樣說，故其當時所述不實在云云，查被告經
    警搜索查獲即移送臺灣桃園地方法院檢察署由內勤檢察官訊
    問，當時並無機會與丙○○接觸，其所稱係丙○○教導一節
    ，係指其後檢察官偵查及於原審所述。)，且未抗辯其自白
    非出於任意性，亦查無明顯事證足認檢察官及警察機關於製
    作該等筆錄時，有對被告丁○○施以法律所禁止之不正方法
    等情事，復如後述之理由，前揭自白猶可認係符實情，應認
    該審判外之自白具任意性而有證據能力。
(二)、內政部警政署刑事警察局所出具之94年3月11日刑鑑字第09
  　40030744號槍彈鑑定書、內政部94年9 月21日內授警字第09
    40101275號及95年10月11日內授警字第0950871453號函等件
    ，均係屬各該機關執行槍枝、子彈鑑定公務所出具之證明文
    書或書面鑑定報告，又無顯不可信之情況，依據刑事訴訟法
    第159條之4及同法第206條、第208條規定，自得為證據。況
    檢察官、被告及辯護人於原審及本院審理時，就此部分證據
    之證據能力均表示沒有意見，迄至本件辯論終結時，復均未
    聲明異議，且核各該鑑定書及函文與檢察官主張之犯罪事實
    有關聯性，是可認上開槍彈鑑定書及函文具有證據能力。
(三)、扣案之改造手槍2把、子彈37顆、槍管2支等物，均非屬供述
    證據而無傳聞法則之適用，且與本案具有關聯性，而上開物
    證經偵辦員警依法定程序合法搜索扣得，具有證據能力，均
    合先敘明。
二、認定犯罪事實所憑證據及理由：
(一)、訊之被告丁○○於原審否認有何共同製造或持有具殺傷力槍
    枝，及持有槍枝主要組成零件即槍管與具殺傷力之子彈等犯
    行，辯稱：扣案之物均為丙○○所有，其並不知道丙○○有
    改造該等槍枝，亦不知丙○○將槍彈攜至其住處；其辯護人
    於原審則以：丙○○之女友乙○○在檢察官偵訊及原審均
    證述：94年2月25日丙○○到被告家時有帶一個黑色包包，
    但離開被告家時，並未將該黑色包包帶走。而扣案之槍彈就
    是自該黑色包包內取出，足見扣案之槍彈雖係在被告住處所
    搜扣，但並非被告所有。細繹卷附丙○○所書寫之字條，
    係以被告之口語記載：「這兩支道具槍本來是我買來放在桌
    上紀念的，小蔡來我家玩，他滿喜歡的，跟我要，我想也沒
    用就給他，這段期間他常常都有過來... 直到警方來查獲，
    我才知我家三樓洗衣機內有一大包東西，裡面卻是我之前給
    小蔡的兩支道具槍跟槍管及火藥等相關的物品，當時我也很
    驚訝...。」等詞，則姑不論丙○○書寫該字條之用意為何
    ，惟可以肯定的是被查獲之槍彈確實是丙○○所有。又秘
    密證人Ａ１在原審審理時證述：「在桃園縣楊梅鎮○○路
    118號找甲○○或是小風時，都是甲○○出來跟我碰面。甲○○拿槍給我看的目的，是叫我幫他問看看有沒有人要買，
    甲○○並說該槍是他自己改造的。」，堪認Ａ１目睹持有槍
    枝之人為甲○○而非被告丁○○等語置辯。被告於本院先坦
    承有持有槍彈，不是製造 (本院96年3月15日審判筆錄)，後
    辯稱：東西是丙○○帶來的，其不知包包裡面是什麼東西，
    於外出修車回來後看到包包，打開來看才知裡面是槍彈，其
    想要打電話給丙○○，但警察就來了，情急之下就把包包丟
    到洗衣機裡面云云。其辯護人則以：被告不知包包裡面是什
    麼東西，且並無證據證明扣案槍枝經過改造，且到底是誰改
    造，以什麼方法、工具改造，原審僅以證人Ａ１證詞定被告
    犯行，與事實不符等語置辯。
(二)、經查：
１、扣案之槍彈經送請內政部警政署刑事警察局鑑定結果認為：
    送鑑八厘米改造手槍一枝（槍枝管制編號0000000000），認
    係由仿WALTHER廠PPK/S型半自動手槍製造之玩具手槍換裝土
    造金屬槍管而成之改造手槍，雖保險故障但仍不影響其擊發
    功能，可供擊發適用子彈使用，認具殺傷力；送鑑八厘米改
    造手槍1枝（槍枝管制編號0000000000號），認係由仿FN 廠
    1910型半自動手槍製造之金屬玩具手槍，換裝土造金屬槍管
    改造而成之改造手槍，機械性能良好，可擊發適用之子彈，
    認具殺傷力；送鑑子彈34顆，認均係具直徑約8.5至7.6MM金
    屬彈頭之土造子彈，經採樣12顆試射，均可擊發，認具殺傷
    力；送鑑子彈3顆，認均係具有直徑約7.8至6.5MM金屬彈頭
    之土造子彈，經採樣1顆試射，可擊發，認具殺傷力，亦有
    該局出具之94年3月11日刑鑑字第0940030744號函暨所附槍
    彈鑑定書1件在卷足參。又扣案之槍管2支亦經送鑑驗結果認
    為：送鑑鐵管2枝，均係土造金屬槍管，認可供適用槍枝使
    用，屬內政部86年11月24日（86）內警字第8670683號公告
    之槍砲彈藥主要組成零件，復有內政部95年10月11日內授警
    字第0950871453號函1件在卷可稽。
２、上開槍枝、槍管係以黑色霹靂包裝，內放子彈之黑色皮包亦
    在霹靂包內，該只霹靂包在被告位於桃園縣楊梅鎮○○路
    118 號住處三樓洗衣機內為警搜獲扣得一節，為被告供承無
    訛，除有查獲現場及贓物照片16張附卷可稽外，並經證人即
    本件搜索現場之警員夏忠遠在原審95年10月31日審理時結證
    屬實。而該黑色霹靂包為丙○○攜帶前往被告住處等情，復
    經證人即丙○○之女友乙○○於檢察官94年10月7日偵訊時
    結稱：「（檢察官）問：為何丁○○稱你知道這些東西來源
    ？（證人）答：我知道當天丙○○有帶黑色包包去鄭家，但
    我不知道裡面是何物，當天離開時丙○○沒有帶包包走...
    （檢察官）問：黑色包包形狀？（證人）答：像霹靂腰包
    ... 我和丙○○去鄭家，有時他會帶黑色包包，有時不會帶
    ，但在丁○○出事當天，他有帶黑色包包。」等語（見偵卷
    第90頁）；於原審95年9月14日審理時證稱：「（辯護人）
    問：94年2 月25日當天丙○○到被告家玩的時候，丙○○有
    無帶什麼東西去？（證人）答：有帶一個黑色包包。... （
    審判長）問：能否形容當天你和丙○○到被告住處時，那個
    黑色包包的形狀？（證人）答：有點像是腰包，我沒有很注
    意的看。... （審判長）問：（提示偵查卷第26頁照片）你
    所講的丙○○所帶的包包與照片中兩個包包的形狀有無相似
    的？（證人）答：很像是下方照片的霹靂腰包。」等語明確
    。
３、依證人乙○○在原審同日審理時結稱：「（審判長）問：到
    的時候，丙○○和被告就進入被告的房間嗎？（證人）答：
    是。...（審判長）問：進去（房間）多久，（證人）答：
    應該有一段時間。（審判長）問：是多久？（證人）答：半
    個小時到一個小時左右。... 他們從房間出來時，丙○○的
    包包就沒有帶出來？（證人）答：是，他們後來就去修車。
    」等語（見原審卷第82至83頁），足認丙○○一到被告住處
    時，即與被告進入二樓房間，逗留期間長達半小時到一小時
    之久。況丙○○攜帶塞滿槍彈、槍管及黑色皮包之霹靂腰包
    ，應屬顯而易見，丙○○與被告共處房間內之時間不可謂短
    ，衡情被告應已知悉丙○○攜帶霹靂腰包前來。再者，丙○○與被告外出修車後，嗣又返回被告住處時，只在客廳稍作
    逗留，未進入被告之房間，不久即與乙○○相偕離開該地等
    情，復據證人乙○○於原審審理時述明（見原審卷第84、85
    頁）。自不可能如被告所述之其於外出修車回來後才看到包
    包。
４、又被告於警詢自白：「問：你如何持有該改造八厘米手槍及
    改造子彈？來源為何？答：是我在中壢市大江購物中心以每
    把新台幣4千8百元所購得，我買回來後由一個綽號叫『小蔡
    』（按即丙○○）的朋友幫我改造完成的... 子彈附贈的
    ... 該2支已改造完成的槍管也是綽號『小蔡』的男子放在
    我這裡的。」等語（見偵卷第9頁）；嗣於內勤檢察官94年2
    月25日偵訊時亦供稱：「（槍枝、子彈、零件等）是一個綽
    號『小蔡』的朋友的... 玩具槍二支是我從大江買回來的
    ... 我買回來後，『小蔡』自己... 改造的...。」等語（
    見偵卷第35頁、36頁）；於原審95年10月31日審理時並供稱
    ：「（審判長）問：扣案的兩把改造手槍原本都是你的玩具
    槍嗎？（被告）答：是。」等語（見原審卷第140頁）。甚
    且被告於原審審理時尚供承丙○○有將欲交槍給甲○○之事
    向其表明（見同卷第174頁），則扣案之2把改造槍枝，在未
    經改造前之槍身來源，即為被告所有購自「大江購物中心」
    之玩具槍，其後是否係丙○○與被告共同改造者雖屬有疑 (
    詳後述)，但丙○○將改造後手槍帶至被告住處，既已吐露
    來意，復特意帶同槍彈與被告在其房內長時逗留，則渠二人
    在房內所為何事，要已不言可喻，除共同檢視槍彈外，實已
    尋無他故。
５、再參以證人夏忠遠在原審95年10月31日審理時證述：「（審
    判長）問：當你們在鐵門外往屋內叫有沒有人在時，有無表
    明你們是警察是來執行勤務的？（證人）答：那時候還沒有
    講，在上二樓時才有講。（審判長）問：你們在門口對著屋
    內喊有沒有人在開始，一直到碰到有人下來時為止，中間隔
    了多久？（證人）答：大概兩、三分鐘。（審判長）問：從
    你們在登上二樓的樓梯過程中，再喊一次有沒有人在，同時
    表示你們是警察時為止，一直到碰到有人下來，中間隔了多
    久？（證人）答：也是不到兩分鐘。（審判長）問：正確相
    隔時間是多久？（證人）答：大概一分多一點。（審判長）
    問：你的意思是說，你們上到二樓看到沒有人，等了一下下
    才看到有人下來？（證人）答：一樓通到二樓的樓梯口時，
    在二樓樓梯口還有一個門，我們打開門，想往樓梯走時，就
    有人下來。（審判長）問：下來的人是否就是今天在庭的被
    告丁○○？（證人）答：是。（審判長）問：還有無印象，
    被告從三樓下來時，他的神色表情如何？（證人）答：感覺
    很慌張的樣子。... 我們在三樓有看到一台洗衣機，就打開
    洗衣機，看到很多衣服，而洗衣機裡面發現有一包東西，該
    東西很重，就拿出來打開看，裡面就是槍械。（審判長）問
    ：當你們到屋頂突出物時看到有洗衣機，該洗衣機是在運轉
    中，還是靜止中？（證人）答：是靜止的。（審判長）問：
    裡面有沒有水？（證人）答：沒有，衣服好像有一點濕度的
    樣子，好像有泡過水的樣子，但洗衣機裡面已經沒有水了。
    （審判長）問：所謂的衣服好像有一點濕度，是指在洗衣過
    程中衣服洗好把水放掉還沒有脫水的濕度，還是已經脫水過
    的濕度？（證人）答：我的感覺好像是沒有整個都濕掉，像
    是有碰過水的樣子。（審判長）問：你的意思是說，衣服還
    沒有洗過的樣子，一件一件散散的，不像洗過之後捲在一起
    的樣子？（證人）答：是。（審判長）問：上層衣服是乾的
    嗎？（證人）答：是乾的。（審判長）問：下層衣服是有一
    點濕濕的？（證人）答：是。（審判長）問：當你們拿起包
    包，那個包包是乾的還是濕的？（證人）答：好像也是濕的
    ，有碰過水。（審判長）問：洗衣機的洗衣槽內有沒有水？
    （證人）答：沒有水。（審判長）問：你說的包包是濕的，
    是整個都濕透了，還是只有沾到水？（證人）答：是有碰過
    水的樣子，不是整個浸泡在水裡的樣子。」等語，顯見被告
    早知該包包內有槍彈，方能於警察表明身分之一分多鐘內快
    速將包包丟至洗衣機內之下層，並上蓋衣服遮掩。被告辯稱
    不知丙○○帶來包包內有槍彈云云，不足採信。本件被告持
    有具殺傷力之改造槍枝、槍管、具殺傷力土造子彈犯行 (本
    件無事證可佐，自不能單憑被告於警詢自承：「子彈也是小
    蔡幫我改造的」一語，即遽認被告尚有共同製造子彈或槍管
    之犯行)，事證已明，洵堪認定，應依法論科。
三、論罪科刑：
(一)、核被告所為，係犯槍砲彈藥刀械管制條例第8條第4項之未經
    許可持有可發射子彈具有殺傷力之改造手槍罪、同條例第12
    條第4項之未經許可持有子彈罪及同條例第13條第4項之未經
    許可持有槍砲之主要組成零件罪。被告行為後，刑法第55條
    想像競合犯之規定，業於94年2月2日經總統令修正公布，於
    95年7月1日施行，此次修正增列但書規定「但不得科以較輕
    罪名所定最輕本刑以下之刑」，僅係想像競合犯科刑之限制
    ，為法理之明文化，非屬法律之變更（參照最高法院95年第
    8次刑事庭會議決議），是被告一行為同時持有槍枝、子彈
    及槍管，觸犯數罪名，為想像競合犯，依修正後刑法第55條
    前段之規定，從一重之未經許可持有可發射子彈具有殺傷力
    之改造手槍罪論處 (該條罰金刑部分，94年2月2日修正公布
    之刑法第33條第5款規定，已將原罰金刑最低額度由銀元1元
    〈相當於新臺幣3元〉，提高為新臺幣1千元以上，且以百元
    計之，並於95年7月1日施行，經比較新、舊法結果，應以行
    為時法律即修正前刑法第33條第5款規定有利於被告，依刑
    法第2條第1項前段規定，自應適用修正前刑法第33條第5款
    之規定予以論科)。
(二)、原審對被告論罪科刑，認其所為係與丙○○、甲○○有犯意
    聯絡與行為分擔，變更檢察官起訴法條，共犯槍砲彈藥刀械
    管制條例第8條第1項之未經許可製造可發射子彈具有殺傷力
    之改造手槍罪，並認被告持有槍枝主要組成零件即槍管2支
    部分係為供所持已具殺傷力槍枝汰換之用，其持有槍管之低
    階行為為持有槍枝之高階行為所吸收，及認持有子彈與製造
    槍枝間，具有原因、結果之牽連關係，應依修正前刑法第55
    條規定，從一重之製造具殺傷力之改造手槍罪處斷，固非無
    見。惟查：
１、被告於警詢中固自白：「問：你如何持有該改造八厘米手槍
    及改造子彈？來源為何？答：是我在中壢市大江購物中心以
    每把新台幣4千8百元所購得，我買回來後由一個綽號叫『小
    蔡』 (按即丙○○)的朋友幫我改造完成的... 綽號『小蔡
    』的男子因平時有向我借錢，所以他幫我改造完成槍械後沒
    有向我收取任何費用。」等語，惟其於該警詢中又稱：「我
    聽『小蔡』告訴我說該二把改造槍械是要給甲○○的。」（
    見偵卷第9頁至11頁）。其先供述該槍枝係「小蔡」幫其改
    造，嗣又稱係「小蔡」要給甲○○的，則「小蔡」即丙○○
    是否確為被告改造而與被告間有犯意聯絡共同製造槍枝，不
    無疑問。嗣被告於當日檢察官94年2月25日偵訊時即供稱：
    「（槍枝、子彈、零件等）是一個綽號『小蔡』的朋友的
    ... 我沒有叫他改，是『小蔡』自己改的。」等語（見偵卷
    第35頁、36頁）。就槍枝是否丙○○為其改造，供述並非前
    後一致。
２、原審認定扣案槍枝係94年2月25日下午16時許往前約5日某時
    ，由被告將所購之金屬玩具手槍二把交予丙○○託其改造，
    迨丙○○以換裝土造金屬槍管之方式，將之製造成具有殺傷
    力之改造手槍後，旋於94年2月25日上午10時許，帶至被告
    住處，準備委由被告轉交予甲○○等情。則被告既僅係代轉
    ，何以會與丙○○及甲○○間有製造槍枝之犯意聯絡？而丙○○於偵、審中否認扣案之槍彈係其帶往被告住處，其否認
    與本院認定不符，固不足採，惟其始終未曾承認扣案之槍枝
    係其所改造。原審雖以丙○○另涉之槍砲彈藥刀械管制條例
    案件中，其持有之槍管3支，其中1支經送鑑定結果，亦認係
    仿FN廠1910型半自動手槍製造之土造金屬槍管（見偵查卷第
    98 頁至第101頁），核屬同一種類之槍管，顯見丙○○確實
    具有改造仿FN廠1910型半自動手槍製造之玩具手槍之材料、
    技術與能力。然丙○○因該案被桃園縣警察局楊梅分局查獲
    於93年11月4日移送時，該移送書已載明「蔡嫌供稱：因喜
    歡槍砲彈藥，所以買銅條改造槍管及子彈，但改造之車床於
    一個月前被桃園縣政府警察局大園分局查獲。」，則其該案
    之改造工具早於93年11月4日之一個月前即被警查獲，本件
    扣案之槍枝是否仍為其改造，並非無疑，復無改造槍械之工
    具扣案，原審認定槍枝為丙○○改造實無依據。且丙○○於
    原審供稱：「（審判長）問：這個槍是要交給甲○○的嗎？
    （證人）答：我本身就有槍砲前科，甲○○是被告介紹給我
    認識的，甲○○有提到要改造手槍，我告訴被告說我有辦法
    改造槍枝，我不知道這兩把槍是否要交給甲○○。... （審
    判長）問：被告提到甲○○，怎麼說槍枝是甲○○的？（證
    人）答：我想起來了，我會認識甲○○是甲○○說要槍，然
    後被告帶甲○○跟我認識，後來甲○○私下有跟我聯絡過有
    關要槍的事情，那時候我有找被告問過，他說甲○○很危險
    ，叫我不要牽這個線... 」等語 (見原審卷第64、67頁)，
    若其所述為真，原審採為證據，縱可認扣案槍枝係丙○○所
    改造，亦係甲○○自行與丙○○聯絡，被告尚且制止，豈會
    與丙○○、甲○○間有製造槍枝之犯意聯絡。
３、再本件係因甲○○曾在被告上揭住處，向秘密證人Ａ１出示
    槍枝供其觀覽，並探詢有無購買槍枝之意願後，警方再根據
    Ａ１所提供之線索，前往被告住處搜索並查扣上開槍彈，業
    經證人夏忠遠於原審結證屬實 (見原審卷第118頁)。原審並
    以證人Ａ１結證：「（審判長）問：（提示扣案槍枝兩把）
    甲○○拿給你看的槍跟扣案的槍是不是同型的？是不是就是
    這兩把槍？（證人）答：我很清楚的記得一把滑套上有螺絲
    ，那把槍就是甲○○當初拿給我看的，因為我印象中記得我
    看過一把有螺絲，一把沒有螺絲，所以我記得比較清楚。（
    審判長）問：那另外那把沒有螺絲的槍有無見過？（證人）
    答：我印象比較深刻的是有螺絲的那一支。」等語，再經原
    審當庭勘驗扣案之改造槍枝（滑套兩邊均有加嵌螺絲釘）1
    把，係仿WALTHER廠PPK/Ｓ型半自動手槍改造而成之改造槍
    枝，恰與Ａ１在警詢中所稱甲○○曾經拿1把改造之PPK手槍
    供其觀看之槍型相符（見原審卷第139、140頁），從而認定
    甲○○所出示予證人Ａ１觀覽之槍枝，與扣案之槍枝係屬於
    同一類型。惟證人Ａ１於警訊係稱在上開處所看到甲○○持
    有改造手槍，於原審又改稱其在該處係要找綽號「小風」，
    像被告之人，對甲○○反而「沒有什麼印象」 (同卷第132
    頁)。又稱「看到槍的時候，小風好像不在」 (同卷第134頁
    )，先稱「甲○○說 (槍)是他自己改造的」，又稱「好像是
    小風才會」，證詞反覆、含糊，所述已非無疑；而其稱看到
    槍係在94年1月6日製作筆錄之前的一至兩個星期 (即93年底
    )，但扣案槍枝係於94年2月25日由丙○○帶至被告住處 (原
    審認定扣案槍枝係在94年2月25日往前約5日，由被告將所購
    之金屬玩具手槍二把交予丙○○託其改造)，是證人Ａ１於
    警訊中所稱看到改造之PPK手槍與本件扣案之槍枝縱屬同一
    類型，但絕非同一把槍，其於警訊及原審所稱看到槍枝之證
    述，與本件實無關聯，亦無法證明被告與丙○○、甲○○間
    有製造槍枝之犯意聯絡。
４、綜上，本件並無積極證據證明扣案之槍枝係丙○○改造，縱
    可認係丙○○所改造，亦無證據足以證明被告與丙○○就改
    造手槍有犯意聯絡，罪疑惟輕，僅能證明被告持有該改造手
    槍犯行。原審認定被告有製造槍枝之犯意聯絡，即有違誤，
    被告上訴就此指摘，非無理由。又原審認定被告持有槍枝主
    要組成零件即槍管2支係為供所持已具殺傷力槍枝汰換之用
    ，惟前揭內政部95年10月11日內授警字第0950871453號函鑑
    驗結果，亦僅認送鑑鐵管2枝，均係土造金屬槍管，認可供
    適用槍枝使用，非謂可供扣案之槍枝使用，即使可認定可適
    用本案槍枝，復無證據證明即係供本件扣案槍枝汰換使用 (
    槍管為槍身之一部分，持槍之人有無能力拆解槍身汰換，尚
    有疑問)，原審論該持有槍管行為為持有槍枝之高階行為所
    吸收，尚有誤會。又被告製造手槍之罪名既無法證明，原審
    就持有子彈行為認與製造槍枝間有牽連關係，而未論與持有
    改造手槍間為想像競合犯，同有疏漏，被告上訴雖未指此，
    原判決既有上開可議之處，自無可維持，應由本院將原判決
    撤銷，另為適當之判決。
(三)、爰審酌槍彈屬高度危險之物品，非經主管機關許可不得擅自
    持有，以維社會大眾安全，被告竟持有之，對於社會治安危
    害甚鉅，暨其犯罪之動機、目的、手段、持有之槍枝有二把
    、持有子彈數量，飾詞否認等一切情狀，量處如主文所示之
    刑。又查95年7月1日修正施行前刑法第42條規定：「罰金應
    於裁判確定後2個月內完納。期滿而不完納者，強制執行。
    其無力完納者，易服勞役。易服勞役以1元以上3元以下，折
    算1日。但勞役期限不得逾6個月。罰金總額折算逾6個月之
    日數者，以罰金總額與6個月之日數比例折算。科罰金之裁
    判，應依前2項之規定，載明折算1日之額數。易服勞役不滿
    1日之零數，不算。易服勞役期內納罰金者，以所納之數，
    依裁判所定之標準折算，扣除勞役之日期」，修正後之內容
    則為：「罰金應於裁判確定後2個月內完納。期滿而不完納
    者，強制執行。其無力完納者，易服勞役。但依其經濟或信
    用狀況，不能於2個月內完納者，得許期滿後1年內分期繳納
    。遲延1期不繳或未繳足者，其餘未完納之罰金，強制執行
    或易服勞役。依前項規定應強制執行者，如已查明確無財產
    可供執行時，得逕予易服勞役。易服勞役以新臺幣1千元、2
    千元或3千元折算1日。但勞役期限不得逾1年。依第51 條第
    7款所定之金額，其易服勞役之折算標準不同者，從勞役期
    限較長者定之。罰金總額折算逾1年之日數者，以罰金總額
    與1年之日數比例折算。依前項所定之期限，亦同。科罰金
    之裁判，應依前2項之規定，載明折算1日之額數。易服勞役
    不滿1日之零數，不算。易服勞役期內納罰金者，以所納之
    數，依裁判所定之標準折算，扣除勞役之日期」，比較修正
    前後之規定，當以修正後之規定較有利於被告，應依修正後
    刑法第2條第1項但書規定，適用修正後刑法第42條第3項關
    於易服勞役之規定，併諭知罰金易服勞役之折算標準。扣案
    之改造手槍2把（含彈匣2個，槍枝管制編號分別為00000000
    00、0000000000號）、子彈24顆及槍管2支，均屬違禁物，
    依刑法第38條第1項第1款規定宣告沒收 (刑法第38條無比較
    新舊法適用問題)。又扣案具殺傷力之土造子彈13顆，業經
    刑事警察局鑑驗試射而不具違禁物之性質，無庸為沒收之諭
    知。另扣案之黑色皮包及黑色霹靂包各一只，為丙○○所有
    ，又非違禁物，故不予宣告沒收。
四、公訴意旨另略以：被告於94年2 月下旬某日，在桃園縣楊梅
    鎮○○路118 號住處，收受友人「小蔡」所交付屬槍砲彈藥
    主要組成零件之火藥3包（編號A、B、D）為違禁，而無故持
    有之，因認被告此部分涉犯違反槍砲彈藥刀械管制條例第13
    條第4項之持有彈藥之主要組成零件罪等語。惟查：依內政
    部86年11月24日台（86 ）內警字第8670683號公告之槍砲彈
    藥主要組成零件種類中，並無列舉子彈之主要組成零件，再
    依卷附扣案之3包火藥照片，均以小包之夾鏈袋存放，核其
    數量微少，衡情應僅足供填充子彈使用，尚不足以填充製造
    炸彈、爆裂物使用，則依上開函釋意旨，既無列舉子彈之主
    要組成零件，堪認本件扣案之火藥，仍不足認為係屬槍砲、
    彈藥之主要組成零件，持有之自不構成犯罪而屬法所不罰之
    行為。惟因公訴人認此部分與前揭論罪科刑部分具想像競合
    之裁判上一罪關係，爰不另為無罪之諭知。至於內政部94年
    9月21日內授警字第094 0101275號鑑定函，雖認起訴之3包
    火藥係公告之槍砲彈藥主要組成零件，惟既與該部上開公告
    之意涵有悖，故不予採納。又扣案之火藥5包，尚非供本件
    犯罪所用之物，亦非屬違禁物，已如上述，爰不予宣告沒收
    。
五、被告選任辯護人呂翊丞律師尚聲請傳喚甲○○為證，惟本院
    認定被告係持有改造手槍，甲○○與本件認定無關，無傳喚
    必要，且另一辯護人吳金棟律師復稱甲○○地址無法查出，
    本院亦無法傳喚，併此敘明。
六、據上論斷，應依刑事訴訟法第369條第1項前段、第364條、
    第299條第1項前段，槍砲彈藥刀械管制條例第8條第4項、第
    12條第4項、第13條第4項，刑法第11條前段、第2條第1項但
    書、第55條、第42條第3項、第38條第1項第1款，判決如主
    文。
本案經檢察官鍾鳳玲到庭執行職務。
中　　華　　民　　國　　96　　年　　6　　月　　14 　　日
　　　　　　　　　刑事第十五庭  審判長法　官  吳昭瑩
　　　　　　　　　　　　　　　　　　  法　官  蘇隆惠
　　　　　　　　　　　　　　　　　　  法　官  李正紀
以上正本證明與原本無異。
如不服本判決，應於收受送達後十日內向本院提出上訴書狀，其
未敘述上訴之理由者並得於提起上訴後十日內向本院補提理由書
（均須按他造當事人之人數附繕本）。
                                      書記官  鄭信昱
中　　華　　民　　國　　96　　年　　6 　　月　　14　　日
附錄本案論罪科刑法條：
槍砲彈藥刀械管制條例第8條
未經許可，製造、販賣或運輸鋼筆槍、瓦斯槍、麻醉槍、獵槍、
空氣槍或第4條第1項第1款所定其他可發射金屬或子彈具有殺傷
力之各式槍砲者，處無期徒刑或5年以上有期徒刑，併科新臺幣1
千萬元以下罰金。
未經許可，轉讓、出租或出借前項所列槍枝者，處5年以上有期
徒刑，併科新臺幣1千萬元以下罰金。
意圖供自己或他人犯罪之用，而犯前二項之罪者，處無期徒刑或
7年以上有期徒刑，併科新臺幣1千萬元以下罰金。
未經許可，持有、寄藏或意圖販賣而陳列第1項所列槍枝者，處3
年以上10年以下有期徒刑，併科新臺幣700萬元以下罰金。
第 1 項至第 3 項之未遂犯罰之。
槍砲彈藥刀械管制條例第12條
未經許可，製造、販賣或運輸子彈者，處1年以上7年以下有期徒
刑，併科新台幣500萬元以下罰金。
未經許可，轉讓、出租或出借子彈者，處6月以上5年以下有期徒
刑，併科新台幣300萬元以下罰金。
意圖供自己或他人犯罪之用，而犯前二項之罪者，處3年以上10
年以下有期徒刑，併科新台幣700萬元以下罰金。
未經許可，持有、寄藏或意圖販賣而陳列子彈者，處5年以下有
期徒刑，併科新台幣300萬元以下罰金。
第 1 項至第 3 項之未遂犯罰之。
槍砲彈藥刀械管制條例第13條
未經許可，製造、販賣或運輸槍砲、彈藥之主要組成零件者，處
3年以上10年以下有期徒刑，併科新台幣700萬元以下罰金。
未經許可，轉讓、出租或出借前項零件者，處1年以上7年以下有
期徒刑，併科新台幣500萬元以下罰金。
意圖供自己或他人犯罪之用，而犯前二項之罪者，處5年以上有
期徒刑，併科新台幣1千萬元以下罰金。
未經許可，持有、寄藏或意圖販賣而陳列第1項所列零件者，處6
月以上5年以下有期徒刑，併科新台幣300萬元以下罰金。
第 1 項至第 3 項之未遂犯罰之。
